# 同一控制下吸收合并会计处理

提问人：pan-china-2 时间：2015-10-15 22:43:40
A公司是一家学校（非盈利民办单位)，学校的投资人是自然人甲；B是一家由甲控制的公司； 现由于上海地区教育制度的放开，盈利性公司可以获得经营教育培训的权利，但原来的学校A（非盈利民办单位)没办法直接转为盈利性公司制， 故准备以B公司通过吸收合并的方式来继承A学校的资产、负债、人员及业务，且吸收合并后A学校注销。由B公司运营。请问： 1 、若B是一家单体公司（无需编制合并报表），B同一控制下的吸收合并A是否需要追溯调整比较数据？ 2 、若B旗下有子公司需要编制合并报表，B同一控制下的吸收合并A是否需要追溯调整比较数据？ 3 、由于公司在申报新三板，故希望能够追溯调整上年比较数，要不然上年的利润表比较难看，陈总是否有其他更加合适的合并方式，求指教？？？

回答人：chenyiwei
首先要关注A作为非营利性机构能否被企业所控制（根据合并报表准则规定的“控制三要素”判断）。其次，如果能够控制的，则与同一控制下合并相关的报表编制按照《讲解 2010 》P322所述原则处理。准则讲解对此规定比较清楚，调节空间并不大。